

CONTACTO

26 de mayo de 1997

+ 52 951 194 1021

☑ gors970526@gs.utm.mx

Santa Cruz Xoxocotlán, Oaxaca

CP:71230 IDIOMAS

Español: Nativo. Inglés: Intermedio

HABILIDADES INTERPERSONALES

- Trabajo en equipo multidisciplinarios y de manera independiente
- Liderazgo
- Toma de decisiones
- Trabajar en condiciones adversas
- Iniciativa laboral Administrar y desarrollar proyectos

HABILIDADES

C++	
Python -	
Java =	
JavaScript •	
CSS 3	
HTML 5	
CNC	
SolidWorks -	
Arduino •	
PLC •	
CLUSTERING =	

SAUL GONZALEZ ROSADO

Ingeniero en Mecatrónica

PERFIL

Un profesional motivado a seguir aprendiendo nuevos campos de la tecnología y con destreza en el campo de la electrónica, mecánica. programación, control. automatización. investigación de comunicaciones interpersonales. ٧ entusiasmado por aportar conocimientos para desarrollar mi trabajo, realizando mis actividades siempre de manera efectiva. Llevando métodos de planificación, gestión, seguimiento y evaluación de proyectos para el desarrollo, actualización y/o mejora de sistemas mecatrónicos.

FORMACIÓN

INGENIERIA EN MECATRÓNICA

Universidad tecnológica de la Mixteca, Ago. 2017 – Jul. 2022

Certification EGEL Plus IMECATRO

Universidad tecnológica de la Mixteca, Dic. 2022

EXPERIENCIA PROFESIONAL

Outsourcing de Sistemas de calidad

Panadería Chimil, Santa Cruz Xoxocotlán, | Jul. 2021 - Dic. 2022

Asistente de Investigación

Instituto de Física y Matemáticas, Huajuapan de León

Dic. 2017 – Jul. 2018

Auxiliar Contable

Bienes Raíces Génesis, Huajuapan de León| Jul. 2018 - mar. 2019

HABILIDADES COMPUTACIONALES

Sistemas Operativos: Windows, Unix, Linux, Ubuntu, Fedora, Mac OSX.

Procesador de Textos: LaTeX, Microsoft Office, LibreOffice.

Computo Numérico: MATLAB, PTC MathCad.

Diseño Electrónico: PSIM 9.0.3, Proteus 8, MultSim 14.1, Active HDL

6.2, Atmel Studio 7.0, WinCUPL.

Entornos de desarrollo: Arduino, LabVIEW, Step 7 MicroWIN Visual Basic.

Diseño asistido por computadora: Inkscape, SolidWorks.



CONTACT

May 26, 1997

+ 52 951 194 1021

☑ gors970526@gs.utm.mx

Santa Cruz Xoxocotlán,

Oaxaca CP:71230

LANGUAGES

Spanish: Native.

English: Intermedite.

INTERPERSONAL SKILLS

- Working in multidisciplinary teams and independently
- Leadership
- **Decision making**
- Working under adverse conditions
- Work initiative
- Manage and develop projects

Skills

C++	
Python	
Java	
JavaScript	
CSS 3	
HTML 5	
CNC	
SolidWorks	
Arduino	
PLC	
CLUSTEDING	

SAUL GONZALEZ ROSADO

Mechatronics Engineer

About me

A professional motivated to continue learning new fields of technology and with skills in the field of electronics, mechanics, programming, control, automation, research and interpersonal communications, enthusiastic to bring knowledge to develop my work, always performing my activities effectively. Implementing methods of planning, management, monitoring and evaluation of projects for the development, upgrading and/or improvement of mechatronic systems.

EDUCATION

MECHATRONICS ENGINEERING

Technological University of the Mixteca, 2017 - 2022 **Certification EGEL Plus IMECATRO**

Technological University of the Mixteca, Dic. 2022 **Specialty in Mechatronics**

Industrial Technological Baccalaureate Center and Services 123, 2014-2017

PROFESSIONAL EXPERIENCE

Maintenance Engineer

Intercafe S.A. de C.V. Japón, Parque Industrial, 68226 Magdalena Apasco, Oax. | March 2023 - July 2023

Quality Systems Outsourcing

Bakery Chimil, Santa Cruz Xoxocotlán, | Jul. 2021 - Dec. 2022

Research Assistant

Institute of Physics and Mathematics, Huajuapan de

León | Dec. 2017 - Jul. 2018

Accounting Assistant

COMPUTER SKILLS

Operating systems: Windows, Unix, Linux, Ubuntu, Fedora, Mac OSX.

Word processor: LaTeX, Microsoft Office, LibreOffice.

Numerical computation: MATLAB, PTC MathCad.

Electronic Design: PSIM 9.0.3, Proteus 8, MultSim 14.1, Active HDL

6.2, Atmel Studio 7.0, WinCUPL.

Development environments: Arduino, LabVIEW, Step 7 MicroWIN Visual

Basic.